臺灣高等法院高雄分院刑事裁定　　　　　　　　　九十一年度交抗字第九四號
　　抗　告　人
　　即受處分人　甲○○
右抗告人因違反道路交通管理處罰條例案件，不服臺灣高雄地方法院九十一年度交聲
字第三七○號中華民國九十一年六月二十八日裁定，提起抗告，本院裁定如左：
    主  文
抗告駁回。
    理  由
一、抗告意旨略以：抗告人於民國九十一年四月二十五日，駕駛車牌號碼Ｆ三─一六
    五六號自用小客車行經國道一號高速公路南向一五二公里處，已距雷達測速巡邏
    車之位置後一百公尺，巡邏車才由路肩並從車隊中攔阻，後延至五百公尺始遭攔
    停，警員僅以口頭告知車輛超速，然抗告人行駛該路段時，大小車輛約二十餘輛
    ，均以正常車速在安全距離前進，難認有何超速之處，且本件違規既經警以巡邏
    車上之雷達測速器測得時速一○六公里，自應提供數值記錄或違規照片，以資證
    明，經抗告人當場請求卻被拒，故抗告人未於告發單上簽名承認，事後裁決單位
    又未補寄違規紀錄或照片，逕對抗告人裁罰，顯有不當，爰請求撤銷原裁定等語
    。
二、按汽車行駛於高速公路或設站管制之道路，而不遵守管制之規定者，處汽車駕駛
    人新台幣三千元以上六千元以下罰鍰，道路交通管理處罰條例第三十三條第一項
    定有明文；又汽車駕駛人駕駛汽車違反道路交通管理處罰條例第三十三條規定者
    ，除應依該條所規定之罰鍰處罰外，並予記違規點數一點，同條例第六十三條第
    一項第一款亦定有明文。
三、經查：抗告人即受處分人於九十一年四月二十五日下午三時三十分許，駕駛車牌
    號Ｆ三─一六五六號自用小客車，在國道一號高速公路南向一五二公里限速九十
    公里處，經警以巡邏車上之雷達器測得受處分人行車速度為時速一○六公里，內
    政部警政署國道公路警察局第三警察隊即以抗告人違反道路交通管理處罰條例第
    三十三條規定掣單舉發，而抗告人未於應到案日期前自行到案，原處分機關乃依
    道路交通管理處罰條例第三十三條第一項及第六十三條第一項第一款之規定，裁
    處抗告人罰鍰新台幣三千元，並予記違規點數一點。有內政部警政署國道公路警
    察局舉發違反道路交通管理事件通知單、臺北市交通事件裁所違反道路交通管理
    使件裁書，及內政部警政署國道公路警察局第三警察隊九十一年五月十日公警國
    三刑字第○九一○○○七一八一號答覆抗告人之申訴函件各一份在卷可稽（見原
    審卷第七、八、十一頁）。
四、抗告人雖以前揭情詞置辯，然抗告人於九十一年四月二十五日下午三時三十分許
    ，駕駛車牌號Ｆ三─一六五六號自用小客車，行經國道一號高速公路南向一五二
    公里處，因超速經警攔停之事實，為抗告人所不否認。且抗告人所駕駛之車牌號
    碼Ｆ三─一六五六號自用小客車，係在限速九十公里路段，即國道一號公路南向
    一五二公里處，經警以巡邏車上之雷達器測得行車速度為時速一○六公里，超速
    十六公里，執勤警員確認該車超速無誤並告知違規後，才掣單舉發，且於舉發前
    ，亦請抗告人到巡邏車觀看雷達測速器所測得之速度，另自九十年十二月一日交
    通部雖將國道一號高速公路速限放寬為時速一百公里，惟因國道一號公路南向一
    五○至一五六公里係屬長陡坡路段，故僅將原本速限時速八十公里調高為時速九
    十公里，且於國道一號公路南向一五○公里加八五○公尺即一五一公里加一五○
    公尺處分別豎立有限速九十公里之標誌等情，有上開內政部警政署國道公路警察
    局第三警察隊九十一年五月十日公警國三刑字第○九一○○○七一八一號函覆抗
    告人說明甚詳。是抗告人確有超速行駛之違規行為，堪以認定。又按汽車違反道
    路交通管理事件係以科學儀器取得違規證據資料，即足資認定其違規之事實，考
    其立法目的係為加強道路交通之管理，維護交通秩序，確保交通安全，執行管理
    單位得依勤務內容當場舉發，是舉發單位得於交通紊亂、車流量大或違規或肇事
    頻繁之處，為定點設置適當之科學儀器（如照相機或測速器等），或排定交通員
    警進行舉發，以達前開維護交通秩序與行車安全之目的。且高速公路超速違規行
    為發生時，員警作業方式為在路側測速並予攔查取締或以雷達測速照相蒐證方式
    逕行舉發，有關紀錄資料之確認，在現場測速攔查取締部分，雷達測速器螢幕上
    會顯示該車速率，違規人若有疑義，在攔查現場可要求查看；至於以雷達測速照
    相蒐證方式逕行舉發部分，違規照片均依規定寄予車主等情，已據內政部警政署
    國道公路警察局另以九十一年六月十二日公局交訴字第○九一○○○一八七八號
    函覆抗告人說明綦詳，抗告人執意取得超速數值紀錄及違規照片，尚嫌無據。另
    證人即當天取締違規事件之承辦警員陳建成於本院庭稱：我們測到抗告人時速達
    一○六公里，該路段時速九十公里，所以抗告人有超速十六公里，我們測到有超
    速就把他攔查下來，有叫他過來看測速器顯示的數據，告訴他超速違規，然後掣
    單告發等語明確（見本院九十一年九月十二日訊問筆錄），抗告人亦不否認警員
    有攔查並告知其違規時速達一○六公里等情，雖堅稱警員沒有給他看顯示器云云
    。惟參酌警員職司公權力之行使，既不認識抗告人，亦無仇隙，且據抗告人陳稱
    當天該路段行車數量約有二十餘輛，執行員警若無確定違規數值，殆無盲目取締
    之理，況抗告人已自承警員有告知其違規時速達一○六公里，核與警員所稱經雷
    達器測得之行車速度相同，自堪信警員證述當場有讓抗告人觀看測速器顯示的數
    據等語，應非子虛，自堪採信。原處分機關據以援引上開規定，裁處罰鍰新台幣
    三千元，並記違規點數一點，並無不當，原裁定駁回聲明異議亦無不合，抗告人
    仍執陳詞提起抗告，為無理由，應予駁回。
七、爰依道路交通案件處理辦法第二十六條，刑事訴訟法第四百十二條，裁定如主文
    。
中    華    民    國      九十一      年      九      月     十六   日
                              臺灣高等法院高雄分院刑事第八庭
                                  審判長法官  郭雅美
                                        法官  張盛喜
                                        法官  裕斗
右正本證明與原本無異。
不得再抗告。
                                  法院書記官  吳福連
中    華    民    國      九十一      年      九      月     十六   日
